【裁判字號】    97,易,3033
【裁判日期】    971204
【裁判案由】    竊盜
【裁判全文】
臺灣板橋地方法院刑事判決              97年度易字第3033號
公  訴  人  臺灣板橋地方法院檢察署檢察官
被      告  乙○○
                    （另案在臺灣臺東監獄東成分監執行中）
            丙○○
                    （另案羈押在臺灣桃園看守所）
上列被告因竊盜案件，經檢察官提起公訴（97年度偵字第25987
號），本院判決如下：
    主  文
乙○○共同竊盜，累犯，處有期徒刑肆月，扣案鑰匙壹支沒收；
又共同攜帶兇器竊盜，累犯，處有期徒刑柒月，扣案大型破壞剪
壹支沒收；又共同攜帶兇器竊盜，累犯，處有期徒刑柒月，扣案
大型破壞剪壹支沒收；又共同攜帶兇器竊盜，未遂，累犯，處有
期徒刑肆月，扣案大型破壞剪壹支沒收。應執行有期徒刑壹年捌
月，扣案鑰匙、大型破壞剪各壹支均沒收。
丙○○共同竊盜，累犯，處有期徒刑肆月，扣案鑰匙壹支沒收；
又共同攜帶兇器竊盜，累犯，處有期徒刑捌月，扣案大型破壞剪
壹支沒收；又共同攜帶兇器竊盜，累犯，處有期徒刑捌月，扣案
大型破壞剪壹支沒收；又共同攜帶兇器竊盜，未遂，累犯，處有
期徒刑伍月，扣案大型破壞剪壹支沒收。應執行有期徒刑壹年拾
月，扣案鑰匙、大型破壞剪各壹支均沒收。
    事  實
一、乙○○前因竊盜案件，經臺灣桃園地方法院以九十四年度易
    字第一○九四號刑事判決判處有期徒刑八月，緩刑三年，於
    民國九十四年十二月十二日判決確定，嗣因另違反毒品危害
    防制條例案件，經同法院以九十四年度桃簡字第一九四七號
    刑事簡易判決判處有期徒刑四月，於九十四年十一月十七日
    確定，而撤銷前揭緩刑，並就上開二罪定應執行刑為有期徒
    刑十一月確定，又因竊盜案件，經同法院以九十五年度桃簡
    字第一六二八號刑事簡易判決判處拘役三十日，如易科罰金
    以銀元三百元折算一日確定，上開案件經接續執行，於九十
    六年五月四日易科罰金執行完畢。丙○○前因偽造文書、竊
    盜、毒品、違反槍砲彈藥刀械管制條例等案件（下稱前開四
    案），分別經同法院以九十三年度易字第一二二四號判處有
    期徒刑六月確定、以九十二年度桃簡字第一九一五號判處有
    期徒刑五月確定（嗣上開二罪經定應執行刑為有期徒刑十月
    確定）、以九十三年度桃簡字第一五○六號判處有期徒刑五
    月確定、以九十四年度訴字第五四一號判處有期徒刑七月、
    三月，應執行有期徒刑八月確定、以九十四年度桃簡字第四
    七八號判處有期徒刑三月確定，前開四案經接續執行，於九
    十五年五月二十五日因縮短刑期假釋出監，嗣因於假釋期間
    另犯妨害自由等案件，經撤銷前揭假釋，惟因前開四案均經
    法院裁定減刑並合併定應執行刑為有期徒刑八月，減刑後已
    執行期滿，而由臺灣桃園地方法院檢察署檢察官簽結，故前
    開四案業於九十六年七月十六日執行完畢。
二、詎乙○○、丙○○二人均不知悔改，共同基於意圖為自己不
    法所有之犯意聯絡，為下列犯行：
（一）於九十七年九月二日晚上八時許（起訴書誤載為晚上八時
      二十分許），二人共乘機車行經臺北縣八里鄉○○路○段
      一四七號前，見戊○○所有車牌號碼CN─三六八三號自用
      小貨車停放該處無人看管，即由丙○○負責把風，乙○○
      則以其所有機車鑰匙一支，撬開該車門鎖（毀損部分未據
      告訴）後進入車內發動電門，而竊取該自用小貨車得手，
      隨即由丙○○駕駛該車，搭載乙○○逃離現場。
（二）於九十七年九月三日晚上七時三十分許，丙○○駕駛上開
      竊得之自用小貨車搭載乙○○，在臺北縣泰山鄉○○路五
      二號前，由丙○○把風，乙○○攜帶其所有客觀上具危險
      性，足以對人之生命、身體、安全構成威脅，可供兇器使
      用之大型破壞剪一支，持以剪取附近民宅外甲○○所有之
      電纜線（價值約新臺幣〔下同〕一千元，毀損部分未據告
      訴），再至路旁剪取臺灣電力公司所有連接至編號大科幹
      八六號電線桿之PVC 風雨線二十二平方釐米一公尺、六十
      平方釐米三公尺、一百二十五平方釐米一公尺（價值共計
      三百六十六元，毀損部分未據告訴）而竊取之，得手後搬
      至上開自用小貨車內，由乙○○以其所有之美工刀剝除絕
      緣皮後，續由丙○○駕車搭載乙○○沿路搜尋行竊目標。
      隨後於同日晚上七時五十分許，丙○○將上開自用小貨車
      停放路邊並負責把風，由乙○○持上開大型破壞剪至同路
      段五八之八號前，甫以該大型破壞剪剪斷配掛於該處工廠
      外，丁○○所有之電纜線（毀損部分未據告訴），即為據
      報前往現場之員警當場查獲，並扣得上開竊得之自用小貨
      車、電纜線、PVC 風雨線（業經戊○○、甲○○、臺灣電
      力公司臺北西區領班己○○領回）及乙○○所有持以行竊
      之鑰匙、大型破壞剪各一支。
二、案經戊○○、甲○○、己○○、丁○○訴由臺北縣政府警察
    局新莊分局報請臺灣板橋地方法院檢察署檢察官偵查起訴。
    理  由
壹、程序方面：
    本件認定事實所引用之卷證資料，並無證據證明係公務員違
    背法定程序所取得，且檢察官、被告（及其辯護人）於本院
    準備程序及審判期日時均表示同意作為證據，且迄至言詞辯
    論終結前亦未再聲明異議，依刑事訴訟法第一百五十九條之
    五第一項之規定，本件認定事實所引用之證據縱屬傳聞證據
    ，亦均有證據能力。
貳、實體方面：
一、前揭犯罪事實業據被告乙○○坦承不諱，惟於檢察官偵訊及
    本院審理時辯稱：事實欄二（一）部分，係其獨自行竊，被
    告丙○○並不知情云云；被告丙○○固坦承於前揭時、地與
    被告乙○○同行，惟矢口否認有何竊盜犯行，辯稱：事實欄
    二（一）、（二）所載竊行均係乙○○一人所為，伊只是在
    便利商店、前開自用小貨車上等乙○○，並未參與亦不知情
    云云。惟查：
（一）事實欄二（一）部分犯行，業據被告乙○○、丙○○二人
      於警詢時供承在卷，且就二人之分工、行竊方式、使用工
      具各節供述明確，互核一致（見偵查卷第六頁、第十二頁
      ），復經證人即告訴人戊○○於警詢時指訴綦詳，並有贓
      物認領保管單一紙、竊得自小貨車照片四幀附卷可稽，及
      被告乙○○所有用以竊取上開自用小貨車之鑰匙一支扣案
      足資佐證。被告二人嗣於檢察官偵訊時始翻異前詞，改稱
      被告丙○○未參與此部分竊盜犯行，即屬有疑。參以被告
      二人於本院審理時，均供承：被告二人於九十七年九月二
      日晚上自桃園騎乘機車出發，途經五股轉搭計程車至八里
      ，被告乙○○竊取上開自用小貨車後，復由被告丙○○駕
      駛上開自用小貨車搭載被告乙○○離開等語在卷，是被告
      乙○○竊取該自用小貨車之前後時間，被告二人均一路同
      行之事實，堪以認定。然被告二人於本院審理時，對二人
      至臺北縣八里鄉○○路之目的係購買毒品抑向人借車、由
      何人在何處購得毒品、在何處施用毒品等節，均供述不一
      ，顯見被告二人前揭所辯，純屬臨訟飾卸之詞，難以採信
      。此外，被告二人警詢時所為自白，均出於自由意志所為
      ，並無受不正訊問之情，且經被告於本院準備程序時表示
      同意作為證據，復無不可信之情形，其二人警詢之自白，
      應認與事實相符，堪以採憑。
（二）事實欄二（二）部分犯行，業經被告二人迭於警、偵訊及
      被告乙○○於本院審理時供承：二人事前即約定由丙○○
      負責開車，搭載乙○○，由乙○○下車剪線等情不諱，核
      與告訴人甲○○、己○○、丁○○於警詢時指述情節，大
      致相符，並有現場及扣案物照片十幀、贓物認領保管單三
      紙在卷可按，及為警當場在被告二人所駕駛之自用小貨車
      內查扣竊得之電纜線、PVC 風雨線、被告乙○○所有分別
      用以剝除電線絕緣皮之美工刀一支、持以行竊之大型破壞
      剪一支扣案可憑。又被告乙○○於本院準備程序時，亦供
      稱：丙○○在車上負責把風、我竊得甲○○之電纜線與臺
      灣電力公司之PVC 風雨線後，先帶回車上以車上的美工刀
      剝除絕緣皮，被告丙○○繼續開車，丙○○有參與等語、
      被告丙○○於本院準備程序中則供述：我停車旁邊有鄰居
      跑出來，乙○○匆匆忙忙跑過來上車，坐在我旁邊，手上
      拿著電線，然後我又往前開，沒多久又停下來，乙○○又
      下車等語在卷，佐以為警在自用小貨車上查獲之電線絕緣
      皮均已剝除，此有卷附電線照片一幀為佐，是被告丙○○
      駕駛上開自用小貨車，搭載被告乙○○前往臺北縣泰山鄉
      ○○路，並沿途停靠路旁，由被告乙○○下車剪取電線，
      被告丙○○復親見被告乙○○取電線上車，在車內剝除電
      線絕緣皮，豈有不知被告乙○○竊取電線之理？從而，被
      告丙○○所為顯係在旁把風、接應，並負責載送，被告二
      人有共同竊取電線之犯意聯絡與行為分擔甚明。被告丙○○於本院審理時，空言否認參與此部分竊行云云，殊無可
      取。
（三）綜上，本案事證明確，被告二人上開犯行洵堪認定，應予
      依法論科
二、查被告乙○○持以行竊之大型破壞剪一支，係金屬材質甚為
    堅硬銳利，此有照片一幀佐卷可參，足認該物品在客觀上係
    足以對人之生命、身體、安全構成威脅之兇器無誤。核被告
    乙○○、丙○○二人所為，就事實欄二（一）部分均係犯刑
    法第三百二十條第一項之普通竊盜罪、就事實欄二（二）告
    訴人甲○○、己○○部分，均係犯第三百二十一條第一項第
    三款之攜帶兇器竊盜罪、就告訴人丁○○部分，均係犯第三
    百二十一條第二項、第一項第三款之攜帶兇器竊盜未遂罪。
    被告二人就上開犯行均有犯意聯絡及行為分擔，均為共同正
    犯。又被告二人就告訴人丁○○部分已著手於加重竊盜犯罪
    行為之實行，然未取得財物，為未遂犯，爰依刑法第第二十
    五條第二項之規定，按既遂犯之刑度減輕其刑。又被告所犯
    上開四次竊盜犯行，被害人互異，犯意各別，自應分論併罰
    。又被告二人各有如事實欄所述刑事科刑執行紀錄，有臺灣
    高等法院被告前案紀錄表一份在卷可按，其於上開有期徒刑
    執行完畢後五年內，故意再犯本案有期徒刑以上之罪，均為
    累犯，均應依刑法第四十七條第一項之規定，分別加重其刑
    ，並就告訴人丁○○部分均先加後減之。爰審酌被告二人正
    值青年，不思正當工作賺取財物，反以竊盜手段不勞而獲，
    並有如事實欄所載前科，素行不佳，兼衡告訴人所受損害之
    價值、被告二人分工情形，及被告乙○○犯後坦承犯行、被
    告丙○○於本院審理時否認犯行，未見悔意之犯後態度等一
    切情狀，分別量處如主文所示之刑，並分別定其應執行之刑
    ，以示懲儆。扣案之鑰匙、大型破壞剪各一支，均係被告乙○○所有，供本件犯罪所用之物，業據被告乙○○於本院審
    理時陳明在卷，爰依刑法第三十八條第一項第二款之規定，
    對被告乙○○及其共同正犯即被告丙○○均宣告沒收。至扣
    案小型破壞剪、美工刀各一支，係於前開自用小貨車中扣得
    ，且被告乙○○堅詞否認有攜帶該等物品行竊，亦無其他積
    極事證足以證明上開扣案物與本案犯行有何關係，另扣案吸
    食器、殘渣袋、注射針筒乃屬另案重要證物，而與本案犯行
    無涉，爰均不於本案宣告沒收，附此敘明。
據上論斷，應依刑事訴訟法第二百九十九條第一項前段，刑法第
二十八條、第三百二十條第一項、第三百二十一條第二項、第一
項第三款、第二十五條第二項、第四十七條第一項、第五十一條
第五款、第三十八條第一項第二款，刑法施行法第一條之一，判
決如主文。
本案經檢察官謝岳龍到庭執行職務。
中    華    民    國    97    年    12    月    4     日
                刑事第十二庭    法  官  劉  安  榕
以上正本證明與原本無異。
如不服本判決，應於判決送達後10日內敘明上訴理由，向本院提
出上訴書狀（應附繕本），上訴於臺灣高等法院；未敘述上訴理
由者，應於上訴期間屆滿後20日內向本院補提理由書（均須按他
造當事人之人數附繕本），切勿逕送上級法院。
                                書記官  陳  盈  真
中    華    民    國    97    年    12    月    10    日
附錄本案論罪科刑法條全文：
中華民國刑法第320條
意圖為自己或第三人不法之所有，而竊取他人之動產者，為竊盜
罪，處 5 年以下有期徒刑、拘役或 5 百元以下罰金。
意圖為自己或第三人不法之利益，而竊佔他人之不動產者，依前
項之規定處斷。
前二項之未遂犯罰之。
中華民國刑法第321條
犯竊盜罪而有左列情形之一者，處6 月以上、5 年以下有期徒刑
：
一、於夜間侵入住宅或有人居住之建築物、船艦或隱匿其內而犯
    之者。
二、毀越門扇、牆垣或其他安全設備而犯之者。
三、攜帶兇器而犯之者。
四、結夥三人以上而犯之者。
五、乘火災、水災或其他災害之際而犯之者。
六、在車站或埠頭而犯之者。
前項之未遂犯罰之。


司法院資訊處製作；財團法人民間司法改革基金會備份。
